臺灣臺北地方法院刑事判決　　　　　　　99年度訴字第2048號
公　訴　人　臺灣臺北地方法院檢察署檢察官
被　　　告　王韋仁
選任辯護人　何威儀律師
上列被告因妨害性自主罪等案件，經檢察官提起公訴（99年度偵
字第24723號），經被告就被訴事實為有罪之陳述，由本院合議
庭裁定進行簡式審判程序，判決如下：
    主  文
王韋仁對於女子以強暴之方法，而為猥褻之行為，累犯，處有期
徒刑陸月，如易科罰金，以新臺幣壹仟元折算壹日。又以強暴使
人行無義務之事，累犯，處有期徒刑肆月，如易科罰金，以新臺
幣壹仟元折算壹日。應執行有期徒刑玖月，如易科罰金，以新臺
幣壹仟元折算壹日。
    事  實
一、王韋仁前曾於民國（下同）98年間因妨害性自主罪案件，經
    本院以99年訴字第91號判決判處有期徒刑6月確定，並於99
    年6月1日易科罰金執行完畢。詎猶不知悔改，於99年7月21
    日凌晨1時30分許，在臺北市中正區○○○街31巷15弄4號代
    號3307HV9910之女子（真實姓名及年籍詳卷，下稱A女）住
    處附近，見A女正開啟大門進入公寓，竟違反A女之意願，自
    後方緊緊抱住A女，以一手摀住A女之嘴巴，另一手撫摸A女
    之胸部，A女旋即激烈掙扎，王韋仁仍持續強制猥褻A女，嗣
    A女大聲呼救，始鬆手並逃離現場；又於99年10月18日凌晨
    1時30分，在臺北市中正區○○○路○段64巷6號前，見陳立
    慈獨自在該處餵貓，竟基於強制之犯意，徒手自後方以一手
    抱住陳立慈，一手以沾有酒精之餐巾布摀住陳立慈口鼻，以
    此強暴方式妨害陳立慈行使權利，嗣陳立慈大聲呼救，王韋
    仁始放手而趁隙逃脫。嗣陳立慈報警處理，經警調閱監視器
    畫面，始悉上情。
二、案經A女及陳立慈訴由臺北市政府警察局中正第一分局報告
    臺灣臺北地方法院檢察署檢察官偵查起訴，經本院裁定進行
    簡式審判程序。
    理  由
壹、程序部分：
一、本件被告王韋仁所犯係死刑、無期徒刑或最輕本刑為3年以
    上有期徒刑或高等法院管轄第一審案件以外之罪，其於準備
    程序期日就被訴事實為有罪之陳述，經本院告知簡式審判程
    式之旨，並聽取公訴人及被告之意見後，依刑事訴訟法第27
    3條之1第1項規定，裁定進行簡式審判程序，是依刑事訴訟
    法第273條之2規定，本件之證據調查，不受同法第159條第1
    項、第161條之1、第161條之3、第163條之1及第164條至第
    170條規定之限制，合先敘明。
二、被告於警、偵訊之供述，非出於強暴、脅迫、利誘、詐欺、
    疲勞訊問、違法羈押或其他不正方法取得，依刑事訴訟法第
    156條第1項、第158條之2得採為證據。
三、按被告以外之人於審判外之陳述，雖不符前4條之規定，而
    經當事人於審判程序同意做為證據，法院審酌該言詞陳述或
    書面陳述作成時之情況，認為適當者，亦得為證據。當事人
    、代理人或辯護人於法院調查證據時，知有第159條第1項不
    得為證據之情形，而未於言詞辯論終結前聲明異議者，視為
    有前項之同意，為刑事訴訟法第159條之5所明定。證人A女
    、陳立慈分別於警、偵訊之供、證述，被告於審判期日均表
    示無意見，證人等於警訊之供述本院均認為適當，依上述規
    定，均得為證據；渠等於偵查中（具結）證述，核無顯不可
    信之情況，依同法第159條之1第2項皆得為證據。
四、後列非供述證據，均非違法取得之證據，且或係從事業務之
    人於業務上製作之證明文書、記錄文書，核無顯不可信情況
    ，故依同法第158條之4反面解釋、第159條之4第2款得為證
    據。
貳、實體部分：
一、上開犯罪事實，業經被告王韋仁於本院審理時坦承不諱，核
    與證人A女及陳立慈分別於警詢及偵查中指訴之情節皆相符
    ，復有監視器錄影光碟、翻拍照片、採證照片等附卷可資佐
    證，足徵被告前開自白與事實相符合，應堪採信。本件事證
    明確，被告犯行，洵堪認定，均應依法論科。
二、核被告王韋仁所為，係犯刑法第224條之強制猥褻罪及同法
    第304條之強制罪。又被告有如事實欄所示之前科，有臺灣
    高等法院被告前案紀錄表1份在卷可參，其受有期徒刑之執
    行完畢後，5年以內故意再犯本件有期徒刑以上之罪，為累
    犯，應依刑法第47條第1項之規定，加重其刑。再者，被告
    於有偵查犯罪職權之公務員知悉前，即向臺北市政府警察局
    中正伊分局忠孝東路派出所員警坦承其強制猥褻之案情，並
    接受裁判，業據該派出所員警劉俊強、周明福於本院審理時
    證述綦詳（參本院100年2月14日審判筆錄第3至6頁），是被
    告自首犯強制猥褻罪而受裁判，應依刑法第62條前段之規定
    ，減輕其刑，就被告前開犯強制猥褻罪部分，並依法先加重
    後減輕之。被告所犯上開強制猥褻及強制罪2罪間，犯意各
    別，行為互殊，應予分論併罰。爰審酌被告前已有強制猥褻
    之前科，素行不良，有臺灣高等法院被告前案紀錄表1份附
    卷可參，僅因一時衝動無法控制，竟分別對於被害人2人施
    以強制猥褻、強制犯行，其惡性重大、犯罪手段非輕，並嚴
    重損害社會秩序，原應予以嚴懲，惟其犯後尚能坦承犯行，
    並就強制猥褻部分自首犯行接受審判，態度尚稱良好，兼衡
    其犯罪之動機、目的、情節及犯罪所生損害等一切情狀，分
    別判處如主文所示之刑，並定其應執行之刑，暨諭知易科罰
    金之折算標準。
參、據上論斷，應依刑事訴訟法第273條之1第1項、第299條第1
    項前段、第454條第2項，刑法第224條、第304條、第47條第
    1項、第41條第1項前段第2項、第62條前段、第51條第5款，
    刑法施行法第1條之1第1項、第2項前段、第3條之1第3項，
    判決如主文。
本案經檢察官林淑玲到庭執行職務。
中    華    民    國    100   年     3   月    7     日
                  刑事第十二庭  法  官  曾正龍
上正本證明與原本無異。 
如不服本判決應於收受送達後10日內向本院提出上訴書狀，並應
敘述具體理由；其未敘述上訴理由者，應於上訴期間屆滿後20日
內向本院補提理由書（均須按他造當事人之人數附繕本）「切勿
逕送上級法院」。告訴人或被害人如對於本判決不服者，應具備
理由請求檢察官上訴，其上訴期間之計算係以檢察官收受判決正
本之日期為準。 
                                書記官  黃馨慧 
中    華    民    國   100    年    3     月    7     日
附錄本案論罪科刑法條全文：
中華民國刑法第224條
對於男女以強暴、脅迫、恐嚇、催眠術或其他違反其意願之方法
，而為猥褻之行為者，處6月以上5年以下有期徒刑。

中華民國刑法第304條
以強暴、脅迫使人行無義務之事或妨害人行使權利者，處3年以
下有期徒刑、拘役或3百元以下罰金。
前項之未遂犯罰之。